臺灣高雄地方法院刑事判決　　　　　　　100年度訴字第620號
公　訴　人　臺灣高雄地方法院檢察署檢察官
被　　　告　林英秀
上列被告因毒品危害防制條例案件，經檢察官提起公訴（100 年
度毒偵字第1384號），本院判決如下：
    主  文
林英秀施用第一級毒品，累犯，處有期徒刑玖月；又施用第一級
毒品，累犯，處有期徒刑捌月。應執行有期徒刑壹年月。
    事  實
一、林英秀前於民國88年間因施用毒品案件，經本院以88年度毒
    聲字第5942號裁定送觀察、勒戒後，因無繼續施用毒品之傾
    向，經臺灣高雄地方法院檢察署檢察官以89年度偵緝字第75
    4 號不起訴處分確定；復於上開觀察、勒戒執行完畢後5 年
    內之89年間，再犯施用毒品案件，經本院以89年度毒聲字第
    9184號裁定送觀察、勒戒，因認有繼續施用毒品之傾向，續
    由本院以90年度毒聲字第6384號裁定令入戒治處所施以強制
    戒治，嗣經裁定停止戒治、撤銷停止戒治，於92年7 月23日
    強制戒治執行完畢釋放，同案並經本院以90年度訴字2724號
    判決處應執行有期徒刑1 年確定。另分別於94年、96年間，
    因施用毒品案件，經本院以94年度訴緝字第94號判決處應執
    行有期徒刑6 月確定、以96年度訴字第5232號判決處應執行
    有期徒刑11月確定；上開2 案合併執行後，經假釋出監付保
    護管束，並於98年5 月13日假釋期滿未經撤銷視為執行完畢
    。詎其仍不知悔改並戒絕毒癮，基於施用第一級毒品海洛因
    與第二級毒品甲基安非他命之犯意，於99年12月2 日夜間某
    時，在高雄市三民區○○○路638 巷72弄32之3 號住處內，
    將海洛因及甲基安非他命一起摻水，以針筒注射方式同時施
    用1 次。另基於施用第一級毒品之犯意，於99年12月4 日某
    時，在上址內，以針筒注射方式施用海洛因1 次。嗣於99年
    12 月5日凌晨0 時35分為警盤查，經徵得其同意採尿後送驗
    ，始悉上情。
二、案經高雄市政府警察局三民第二分局移送臺灣高雄地方法院
    檢察署檢察官偵查起訴。
    理  由
一、按被告以外之人於審判外之言詞或書面陳述，除法律有規定
    者外，不得作為證據；又被告以外之人於審判外之陳述，雖
    不符第159 條之1 至第159 條之4 之規定，但經當事人於審
    判程序同意作為證據，法院審酌該言詞陳述或書面陳述作成
    時之情況，認為適當者，亦得為證據；當事人、代理人或辯
    護人於法院調查證據時，知有第159 條第1 項不得為證據之
    情形，而未於言詞辯論終結前聲明異議者，視為有前項之同
    意，刑事訴訟法第159 條第1 項、第159 條之5 規定甚明。
    經查，本判決後開所引用之各該被告以外之人於審判外之陳
    述（包括書面陳述），雖屬傳聞證據，惟業經被告林英秀及
    檢察官於審理期日時均表示無意見而不予爭執，且迄至言詞
    辯論終結前亦均未聲明異議，本院審酌上開證據資料製作時
    之情況，尚查無違法不當之瑕疵，亦認為以之作為證據應屬
    適當，故揆諸上開法律規定與說明，爰逕依刑事訴訟法第15
    9 條之5 規定，認上述證據資料均例外有證據能力。
二、訊據被告對前揭犯行於偵查及審理中均坦承不諱（見偵卷第
    15-16 頁，本院卷第33頁），並有高雄市政府警察局三民第
    二分局臨檢紀錄表、姓名及尿液代碼對照表、高雄市立凱旋
    醫院濫用藥物尿液檢驗報告在卷可稽（見警卷第4-5 頁），
    足認被告之自白核與事實相符。此外，施用海洛因、甲基安
    非他命後，於尿液中排出之最長時限，受施用劑量、施用方
    式、個人體質及代謝情況等因素影響，因案而異，一般可檢
    出之最長時間為海洛因施用後2 至4 天，甲基安非他命施用
    後1 至5 天，有行政院衛生署管制藥品管理局91年10月3 日
    管檢字第110436號函在卷為憑（見本院卷第137 頁），本件
    被告於99年12月2 日、4 日分別施用海洛因、甲基安非他命
    等毒品，均可於99年12月5 日其所排放之尿液中檢出，是上
    開檢驗報告當可佐其2 次施用毒品犯行無疑。本件事證既明
    ，被告犯行均堪認定，應依法論科。另被告有如事實欄所載
    因施用毒品案件，經本院裁定送觀察、勒戒執行完畢後5 年
    內，再犯施用毒品案件入監執行完畢前科，有臺灣高等法院
    被告前案紀錄表為憑，依法及最高法院97年度第5 次刑事庭
    會議決議之意旨，本件自應予以追訴處罰。
三、核被告所為，係犯毒品危害防制條例第10條第1 項之施用第
    一級毒品罪、同條第2 項之施用第二級毒品罪。其持有第一
    級毒品、第二級毒品進而施用，持有毒品之行為均為施用毒
    品之低度行為，均不另論罪。被告就99 年12 月2 日該次施
    用毒品犯行，乃一次施用海洛因及甲基安非他命（即第一、
    二級毒品），屬一行為同時觸犯施用第一、二級毒品罪，應
    依想像競合犯之規定，論以較重之施用第一級毒品罪。又被
    告有如事實欄所載前案科刑及執行之情形，有臺灣高等法院
    被告前案紀錄表在卷可考，其於有期徒刑執行完畢後5 年內
    ，故意再犯本案有期徒刑以上之2 罪，為累犯，均應依刑法
    第47條第1 項之規定加重其刑。爰審酌被告前因施用毒品案
    件，經判處罪刑後，復再施用毒品，顯見其戒絕毒品之決心
    不堅，惟念渠施用毒品乃戕害自己身心健康，尚未危及他人
    ，並渠犯罪之動機、目的及智識程度等一切情狀，量處如主
    文所示之刑，並定其應執行之刑，以示懲儆。
據上論斷，應依刑事訴訟法第299 條第1 項前段，毒品危害防制
條例第10條第1 項、第2 項，刑法第11條前段、第55條前段、第
47條第1 項、第51條第5 款，判決如主文。
本案經檢察官陳俊宏到庭執行職務。
中    華    民    國   100    年    7     月    11    日
              刑事第十七庭  審判長法  官  陳培維
                                  法  官  陳君杰
                                  法  官  余銘軒
以上正本證明與原本無異。
如不服本判決應於收受送達後10日內向本院提出上訴書狀，並應
敘述具體理由；如未敘述上訴理由者，應於上訴期間屆滿後20日
內向本院補提理由書（均須按他造當事人之人數附繕本）「切勿
逕送上級法院」。
中    華    民    國   100    年    7     月    12    日
                                  書記官  吳書逸
附錄論罪科刑法條
毒品危害防制條例第10條
施用第一級毒品者，處 6 月以上 5 年以下有期徒刑。
施用第二級毒品者，處 3 年以下有期徒刑。